最高法院刑事判決　　　　　　　　　 111年度台上字第3322號
上　訴　人　江旻芯



　　　　　　許芷瑄


上列上訴人等因加重詐欺案件，不服臺灣高等法院中華民國111
年3 月31日第二審判決（110年度原上訴字第142號，起訴案號：
臺灣士林地方檢察署109 年度少連偵字第116、134、137號、109
年度偵字第9588、12143、12144、12145、12146、12177、12716
、12948、13290、13621、13797、14012、14071、14072 號），
提起上訴，本院判決如下：
    主  文
上訴駁回。
    理  由
一、按刑事訴訟法第377 條規定，上訴於第三審法院，非以判決
    違背法令為理由，不得為之。是提起第三審上訴，應以原判
    決違背法令為理由，係屬法定要件。如果上訴理由書狀並未
    依據卷內訴訟資料，具體指摘原判決不適用何種法則或如何
    適用不當，或所指摘原判決違法情事，顯與法律規定得為第
    三審上訴理由之違法情形，不相適合時，均應認其上訴為違
    背法律上之程式，予以駁回。
二、本件原判決維持第一審關於各依想像競合犯規定，從一重論
    處上訴人甲○○、乙○○犯三人以上共同詐欺取財罪刑（甲
    ○○6罪、乙○○5罪），及就甲○○為相關沒收宣告部分之
    判決，駁回其等在第二審之上訴，已詳敘認定犯罪事實所憑
    證據及理由。
三、刑之量定、定應執行刑及是否諭知緩刑，俱屬事實審法院得
    依職權裁量之事項。原判決關於乙○○部分之量刑，認第一
    審判決就乙○○所犯之罪，依刑法第59條予以酌減其刑，併
    以其責任為基礎，審酌其正值青壯，不思以正當途徑獲取財
    物，而為本件犯行，實屬可責，應予非難、已與部分告訴人
    達成和解、犯後坦承犯行、家庭經濟及生活狀況等情狀，為
    刑之量定，並定其應執行之刑，核屬妥適，而予維持，且未
    諭知緩刑。所定刑期，既未逾越法定刑度及刑法第51條第5
    款規定之範圍，又無濫用刑罰或是否諭知緩刑之裁量權、違
    反比例原則之情形，於法並無違誤。乙○○上訴意旨以其在
    原審已再與部分告訴人及被害人達成和解，量刑基礎不盡相
    同，原判決未予審酌，有判決理由不備之違誤；又其深具悔
    意，並非是詐欺集團主謀，生活費仍賴其夫維持，原判決未
    諭知緩刑，有裁量濫用等情，指摘原判決違法。係就原審裁
    量職權之合法行使或原判決已斟酌說明之事項，以自己之說
    詞、持不同之評價，而為指摘，並非上訴第三審之適法理由
    。
四、依上所述，乙○○之上訴違背法律上之程式，應予駁回。另
    甲○○之上訴意旨僅泛稱請求本院將其所有案子合併審理等
    語，並未就原判決究有何違法之處為具體指摘，其上訴同屬
    違背法律上之程式，同應駁回。
據上論結，應依刑事訴訟法第395條前段，判決如主文。
中    華    民    國   111    年    7     月    27    日
                  刑事第六庭審判長法  官  李  英  勇  
                                  法  官  洪  兆  隆  
                                  法  官  楊  智  勝  
                                  法  官  邱  忠  義  
                                  法  官  吳  冠  霆  
本件正本證明與原本無異
                                  書記官
中    華    民    國   111    年    7     月    29    日